臺灣高等法院花蓮分院交通事件裁定　　 100年度交抗字第29號
抗　告　人
即受處分人　張麗英
上列抗告人因違反道路交通管理處罰條例案件，不服臺灣花蓮地
方法院中華民國100年11月10日所為裁定（100年度交聲字第238
號），提起抗告，本院裁定如下：
    主  文
抗告駁回。
    理  由
一、抗告意旨略以：
（一）相片之光影、天氣變化雖有不同，但兩張相片中車輛之位
      置一模一樣，除非是停在原地沒有移動，但在台9線道路
      上，車輛高速行進狀態下，又相差40分鐘，怎有可能。按
      時間推論，抗告人南下於16時08分至玉里二信，則15時57
      分應屬於南下之路段行進中，怎可能於北上284.7K處？
（二）抗告人至玉里地政事務所洽公，該所於16時35分及16時37
      分收件登錄後，尚須登入資料，開立繳款單，交給抗告人
      繳費後，抗告人還要填寫回郵信件等，交給地政人員後，
      才完成送件之程序，其過程約莫10多分鐘，故16時37分係
      登錄時間，並非抗告人離開時間，抗告人約17時離開地政
      事務所，蓋抗告人因與朋友相約至志學看土地，故離去時
      看了一下時間，計算車程後與朋友約18時在志學碰面，可
      否請貴院調通聯記錄，佐證發話位置及時間。另抗告人當
      日於花蓮玉里間往返，就只來回各一趟，為何會有二張相
      片（註：即民國100年6月16日15時57分、16時49分，前後
      二張超速照片）？可否請貴院調沿路之監視器加以佐證云
      云。
二、本院核閱全卷後，認原審裁定並無不當，應予維持。除引用
    原裁定理由外，另補充如下：
（一）按汽車駕駛人，行車速度，超過規定之最高時速，或低於
      規定之最低時速，除有第43條第1項第2款情形外（即行車
      速度，超過規定之最高時速60公里以上之加重處罰），處
      新臺幣1,200元以上2,400元以下罰鍰，併記違規點數1點
      ，道路交通管理處罰條例第40條、第63條第1項第1款分別
      定有明文。
（二）抗告意旨雖謂兩張相片中車輛之位置一模一樣云云，惟查
      ，本件拍攝抗告人前後2張超速照片之雷達測速儀器，於
      100年6月16日15時57分至16時49分之拍攝期間，其執勤地
      點及架設取鏡位置並無更動，因此儀器感應功能所攝取畫
      面角度皆相同，此有花蓮縣警察局玉里分局100年8月8日
      玉警交字第1000009710號函附卷足憑（見原審卷第8頁）
      。況原裁定業已參酌卷附雷達測速儀檢定合格證書，而認
      本件取證照相雷達測速儀器確經檢驗合格，並審認該雷達
      測速儀舉發之2張採證照片內之違規日期、時間、地點、
      車速等情，復衡酌該2張超速採證照片之車速、光影及天
      氣變化等情均有差異乙節，始認2張照片係不同時間所拍
      攝，抗告意旨指摘原裁定不當，尚非可採。
（三）至抗告意旨另執100年6月16日15時57分應屬於南下之路段
      行進中，怎可能於北上284.7K處等詞置辯。然查，抗告人
      既於100年6月16日15時57分、16時49分，分別經雷達測速
      儀為違規取證，而抗告人前後2次違規行為本屬數行為而
      得分別處罰之，且抗告人亦僅就當日16時49分之違規案件
      聲明異議，並表示對於當日15時57分之違規行為表示無異
      議，此有抗告人交通聲明異議狀在卷可稽（見原審卷第3
      頁），則原裁定及本院審理範圍均僅及於該日16時49分之
      違規行為，是抗告人提起抗告縱對當日15時57分之違規行
      為表示不服，亦應先循聲明異議之程序為之，併予敘明。
（四）本院審酌原審綜合花蓮第二信用合作社提出之監視器錄影
      光碟、花蓮縣玉里地政事務所100年9月9日玉地總字第
      1000006477號函文、照片及抗告人之供述，復兼衡系爭雷
      達測速儀設置地點，距離玉里鎮約10公里等情，因認抗告
      人確有於雷達測速儀器逕行舉發之時間、地點，超速行駛
      之違規事實乙節，均符經驗法則，經核並無不合。綜上，
      抗告人本件之違規事證業臻明確，抗告人請求調閱通聯記
      錄及沿路之監視錄影資料，經核確無必要。抗告人僅執陳
      詞提起抗告，未對舉發是否有其他瑕疵之情事，另行提出
      其他相關事證以供本院調查，其空言否認違規並指摘原裁
      定不當，為無理由，應予駁回。
據上論斷，應依道路交通管理處罰條例第89條，道路交通事件處
理辦法第25條，刑事訴訟法第412條，裁定如主文。
中    華    民    國    100    年    12    月    14   日
                   交通法庭審判長法  官  謝志揚
                                 法  官  張健河
                                 法  官  林慶煙
以上正本證明與原本無異。
本件不得再抗告。
中    華    民    國   100    年    12    月    14    日
                                 書記官  林明智